# 是否可以按照委托代销模式进行账务处理

提问人：酷马火 时间：2019-05-14 09:21:05
求助陈版及各位老师， 被审计单位（甲方）与乙方签订合同，由乙方负责甲方食品的销售，具体协议内容如下：
1 、甲方免费提供销售产品所需的设备和设施。（如移动活动房、加热设备）
2 、甲方提供产品。（冷冻产品，按照成本价）
3 、乙方提供服务人员并实施具体销售服务（如加热和对外销售）
4 、甲方、乙方定期结算，各自按照利润的一定比例进行分成。
5 、产品未销售出去，乙方可以退回。
由于产品销售后，乙方按照利润的比例提成。产品未销售出去，乙方可以退回甲方。对于这种销售模式，是不是可以按照委托代销的模式进行账务处理。

回答人：chenyiwei
基本赞同，甲方可作为委托代销处理，根据乙方提交的代销清单确认收入。
乙方应分得的利润分成是销售佣金的一种形式，确认为销售费用。